Inventaris van het archief van het Nederlandse Gezantschap in Zwitserland, (1912) 1914-1954 (1955)
Nationaal Archief, Den Haag
- Archief van het Gezantschap (1912)1945-1954(1955), 4
  - Stukken betreffende bijzondere onderwerpen, 4.2
    - Economie, migratie, arbeid, 4.2.7
      - Openbare geldmiddelen, 4.2.7.4
        - Stukken betreffende de Zwitserse bondsfinanciën., 1938-1953; 812; 1 omslag
        - Stukken betreffende de Washington-overeenkomst inzake de liquidatie van Duitse vermogens in neutrale landen., 1942-1954; 813; 1 omslag
        - Correspondentie met de Vereniging voor de Effectenhandel inzake een gesloten geldlening door Mej. Davidis van het niet bestaande vorstendom Poyais., (1823) 1951; 814; 1 omslag
        - Minuut van brief aan het ministerie van Buitenlandse Zaken inzake buitenlandse tegoeden waarvan de eigenaar overleden of onvindbaar is., 1952; 815; 1 stuk
        - Correspondentie met het ministerie van Buitenlandse Zaken inzake clearingtegoeden van Duitsland en Zwitserland., 1952-1953; 816; 1 omslag
        - Stukken betreffende het verstrekken van Zwitserse credieten aan de Nederlandse staat., 1946-1954; 817; 1 omslag
        - Stukken betreffende verstrekte Zwitserse leningen aan het buitenland., 1947-1954; 818; 1 omslag
      - Goederen, 4.2.7.5
        - Correspondentie met het ministerie van Buitenlandse Zaken inzake de credietverlening aan de bouwnijverheid in Zwitserland., 1952; 819; 1 omslag
        - Stukken betreffende de deelname van Nederland aan de jaarbeurs "Comptoir Suisse" in Lausanne., 1946-1953; 820; 1 omslag
        - Stukken betreffende de deelname van Nederland aan de "Mustermesse" in Bazel., 1946-1953; 821; 1 omslag
        - Stukken betreffende de Nederlandse-Zwitserse Kamer van Koophandel in Amsterdam., 1946-1952; 822; 1 omslag
        - Stukken betreffende de hr. R.J. Aalberts die een lastercampagne voert tegen Philips A.G. in Zürich., 1937-1947; 823; 1 omslag
        - Stukken betreffende de liberalisatie van het handelsverkeer tussen Nederland en Zwitserland., 1949-1952; 824; 1 omslag
        - Stukken betreffende de exportbevordering van Nederlandse produkten naar Zwitserland., 1947-1954; 825; 1 omslag
        - Stukken betreffende de stichting "plan-export" die Nederlandse intellectuelen wil uitzenden voor hulp aan buitenlandse projecten., 1949-1953; 826; 1 omslag
        - Correspondentie met Dr. Bruemmer vertegenwoordiger van Philips N.V. in Willemsstad inzake handelstransacties met Philips N.V. in Eindhoven en de dochterondernemingen., 1940-1946; 827; 1 pak
        - Stukken betreffende textielaankopen in Zwitserland door de Nederlandse regering in Londen voor bezet Nederland., 1943-1945; 828; 1 pak
        - Stukken betreffende Nederlandse regeringsaankopen bij diverse Zwitserse machinefabrieken en technische bedrijven., 1944-1946; 829-830; 2 pakken
          - 1944-1945, 829
          - 1946, 830
        - Stukken betreffende financiële handelsbesprekingen tussen Nederland en Duitsland., 1946-1950; 831; 1 pak
        - Stukken betreffende onderhandelingen tussen Zwitserland en de Benelux inzake de handelstarieven., 1947-1953; 832; 1 omslag
        - Stukken betreffende de douaneovereenkomst alsmede de monetaire conventie tussen de Benelux en Frankrijk., 1944-1948; 833; 1 omslag
      - Produktie en consumptie, 4.2.7.6
        - Stukken betreffende het petroleumconflict met Iran inzake de verkoop van petroleum., 1951-1952; 834; 1 omslag
        - Stukken betreffende de voedselvoorziening en drankproduktie in Zwitserland., 1950-1951; 835; 1 omslag
        - Stukken betreffende de grondstoffen reserves in Zwitserland in verband met de politieke situatie in Europa., 1948-1951; 836; 1 omslag
      - Migratie, 4.2.7.7
        - Stukken betreffende de belangenbehartiging van Nederlanders in Zwitserland., 1950-1951; 837; 1 omslag
      - Arbeid, 4.2.7.8
        - Correspondentie met het ministerie van Buitenlandse Zaken inzake de situatie op de Zwitserse arbeidsmarkt., 1951-1952; 838; 1 omslag
        - Correspondentie met het ministerie van Buitenlandse Zaken inzake de stakingen in Amsterdamse en Rotterdamse havens georganiseerd door de Eenheid Vak Centrale., 1951; 839; 1 omslag
        - Stukken betreffende de vorming van crisisreserves door het Zwitserse bedrijfsleven ten behoeve van investeringswerken., 1951-1952; 840; 1 omslag
    - Sociale aangelegenheden, 4.2.8
      - Algemeen, 4.2.8.1
        - Stukken betreffende internationale conventies en conferenties., 1939-1950; 841-842; 2 omslagen
          - Internationaal comité van het Rode Kruis, 841
          - Katholieke conferentie voor sociale diensten, 842
      - Maatschappelijke voorzorg en hulpbetoon, 4.2.8.2
        - Stukken betreffende hulpacties door het Rode Kruis ten behoeve van de Nederlandse bevolking., 1944-1947; 843; 1 omslag
        - Stukken betreffende particuliere hulpacties van Zwitsers aan de Nederlandse bevolking., 1944-1950; 844; 1 pak
        - Stukken betreffende de Zwitserse hulp bij de watersnoodramp in Zeeland., 1953; 845; 1 pak
        - Correspondentie met Nederlandse vrouwen, die zich willen aanmelden bij het Nederlands vrouwelijk hulpkorps voor uitzending naar Londen., 1944-1949; 846; 1 omslag
        - Correspondentie met Nederlandse ingenieurs, die verzoeken tot uitzending naar Londen om hun diensten aan te bieden bij de Nederlandse regering., 1945; 847; 1 omslag
      - Medische en sociale zorg, 4.2.8.3
        - Stukken betreffende het Nederlands sanatorium in Davôs., 1937-1949; 848; 1 omslag
        - Stukken betreffende de stichtingsacte van de familiestichting von Nostiz-Loeb in Zwitserland., 1953-1954; 849; 1 omslag
        - Stukken betreffende de werkzaamheden van het Zwitsers-Nederlands asthmafonds., 1947-1953; 850; 1 omslag
        - Stukken betreffende de stichting "Oranje Zon" in Zwitserland., 1943-1947; 851; 1 omslag
        - Stukken betreffende geldzendingen uit Engeland en Amerika voor Nederlandse vluchtelingen in Zwitserland., 1942-1949; 852; 1 omslag
        - Stukken betreffende hulp aan Nederlanders in Frankrijk en België., 1943-1946; 853; 1 omslag
        - Correspondentie met de Nederlandse Bank inzake het toekennen van deviezen voor maatschappelijke steun aan vluchtelingen in Zwitserland., 1946-1947; 854; 1 omslag
        - Stukken betreffende de aanvraag van de hr. A.J. Klein directeur van het internationaal concert en theaterbureau "Mondial" voor een deviezen vergunning., 1947-1950; 855; 1 omslag
        - Stukken betreffende de financiële steun aan Nederlanders in bezet China., 1942-1946; 856; 1 omslag
        - Stukken betreffende persoonlijke aangelegenheden van Nederlandse vluchtelingen in Zwitserland., 1939-1954; 857; 1 pak
        - Stukken betreffende de afwikkeling van de administratie van vluchtelingen in Zwitserland., 1942-1953; 858; 1 omslag
      - Sociale zekerheid, 4.2.8.4
        - Stukken betreffende het betalen van sociale verzekeringen van buitenlandse werknemers in Zwitserland en Liechtenstein., 1948; 859; 1 omslag
      - Sociale en humanitaire verenigingen, 4.2.8.5
        - Stukken betreffende de Europa-Union in Bazel., 1939-1950; 860; 1 omslag
        - Stukken betreffende de financiële steun van "Don Suisse pour le victimes de la guerre" aan het Nederlandse sanatorium te Davôs-Platz., 1945-1949; 861; 1 omslag
        - Correspondentie met H. van der Stolk inzake de oprichting van een "ligue Hansen" ten behoeve van oorlogsslachtoffers in Europa., 1946; 862; 1 omslag
        - Stukken betreffende een inzamelingsactie door de Vereniging van vrienden van het Nederlands sanatorium te Davôs., 1947-1954; 863; 1 omslag
      - Organisaties ter bevordering van de gemeenschapszin en nationale geest, 4.2.8.6
        - Stukken betreffende Nederlandse verenigingen in Zwitserland., 1943-1948; 864-867; 4 omslagen
          - Nederlandse-Zwitserse vereniging, Bern, 864
          - Nederlands comité, Zürich, 865
          - Hulp Nederlandse kolonie, Berlijn, 866
          - Nederlandse vereniging, Zürich, 867
    - Culturele aangelegenheden, voorlichting, 4.2.9
      - Algemeen, 4.2.9.1
        - Stukken betreffende de oprichting van de Stichting Nederland-Zwitserland., 1947-1951; 868; 1 omslag
      - Onderwijs, 4.2.9.2
        - Stukken betreffende het onderzoek naar de verhouding tussen de Nederlandse studentenraad en de Internationale Union of Students in Praag., 1948; 869; 1 omslag
        - Stukken betreffende cursussen aan het tropeninstituut in Bazel voor Nederlanders die later in Nederlands-Indië dienst zullen doen., 1943-1945; 870; 1 omslag
      - Culturele manifestaties en kunst, 4.2.9.3
        - Stukken betreffende tentoonstellingen., 1946-1951; 871-874; 4 omslagen
          - Schilder- en beeldhouwkunst, Bazel, 871
          - Vincent van Gogh, Bazel, 872
          - Rembrandt, Bazel, 873
          - Joegoslavische kunst, Zürich, 874
        - Stukken betreffende het bezoek van ballet "Recital" aan Zwitserland., 1951; 875; 1 omslag
        - Stukken betreffende een reis van het concertgebouworkest aan Zwitserland., 1946-1953; 876; 1 omslag
        - Correspondentie met het ministerie van Buitenlandse Zaken inzake beledigende passages over Nederland afkomstig uit het boek "Wie schön könnte die Erde sein" van Peter van Paassen., 1951; 877; 1 omslag
      - Sport, spel en toerisme, 4.2.9.4
        - Stukken betreffende de deelname van Nederland aan het 5e Europese atletiekkampioenschap in Bern., 1953-1954; 878; 1 omslag
      - Voorlichting, 4.2.9.5
        - Stukken betreffende een lezing van minister Mansholt uitgesproken in Zwitserland., 1953-1954; 879; 1 omslag
        - Correspondentie met H.J. Rijnink inzake een tentoonstelling over Nederland na de bezetting., 1945-1946; 880; 1 omslag
        - Stukken betreffende gemeenschappelijke radioprogramma's tussen Hilversum en Lausanne., 1953; 881; 1 omslag
    - Staatkunde, landsverdediging, internationale organisaties, 4.2.10
      - Binnenlandse staatkunde, 4.2.10.1
        - Stukken betreffende de samenwerking tussen de Zwitserse regering en het parlement inzake het buitenlands beleid., 1950; 882; 1 omslag
        - Stukken betreffende de Zwitserse binnenlandse staatspolitiek., 1947-1954; 883; 1 omslag
      - Buitenlandse betrekkingen, 4.2.10.2
        - Rapporten aan het ministerie van Buitenlandse Zaken inzake de oorlogssituatie in Duitsland, Frankrijk, Nederland en Zwitserland., 1939-1946; 884; 1 pak
        - Stukken betreffende de visie van de Nederlandse regering ten opzichte van Japanse agressie in het Verre Oosten., 1941; 885; 1 omslag
        - Stukken betreffende de politieke situatie in Nederlands-Indië., 1942-1954; 886; 1 pak
        - Stukken betreffende de erkenning van de staat Israël door de Nederlandse regering., 1948-1949; 887; 1 omslag
        - Minuut van brief aan het ministerie van Buitenlandse Zaken inzake het ontslag van de Bulgaarse gezant in Bern., 1947; 888; 1 stuk
        - Minuut van brief aan het ministerie van Buitenlandse Zaken inzake het bezoek aan de Amerikaanse gezant Patterson in Bern., 1951; 889; 1 stuk
        - Stukken betreffende de bescherming van de Nederlandse belangen door Zwitserland., 1940-1948; 890-893; 4 omslagen
          - Bulgarije, 890
          - Egypte, 891
          - Roemenië, 892
          - Verre Oosten, 893
        - Stukken betreffende de politieke verhoudingen tussen Zwitserland en andere mogendheden., 1948-1950; 894-898; 5 omslagen
          - Egypte, 894
          - Frankrijk, 895
          - Hongarije, 896
          - Roemenië, 897
          - Spanje, 898
        - Minuut van brief aan het ministerie van Buitenlandse Zaken inzake een rede van Walter Lippmann over de verhouding tussen de Verenigde Staten en de Sovjetunie., 1949; 899; 1 omslag
        - Stukken betreffende de beledigingen van het Sovjetgezantschap over van Zwitserland., 1951; 900; 1 omslag
        - Stukken betreffende de persconferentie van de Tsjechische gezant A. Tauber inzake de verhouding tussen Duitsland en Zwitserland., 1951; 901; 1 omslag
        - Stukken betreffende de politieke opinie van de Benelux inzake de toekomst van Duitsland., 1946-1948; 902; 1 omslag
        - Stukken betreffende het verkoop van landbouwbedrijven van Duitse landbouwers gelegen aan de Nederlands-Duitse grens., 1950; 903; 1 omslag
        - Stukken betreffende het Nederlands-Noors verzoeningsverdrag., 1934-1948; 904; 1 omslag
      - Multilaterale betrekkingen, wereldproblemen, 4.2.10.3
        - Stukken betreffende de houding van Zwitserland inzake de oorlog in Korea., 1951-1954; 905; 1 omslag
        - Minuut van brief aan het ministerie van Buitenlandse Zaken inzake de Zwitserse reactie op de verkiezing van Eisenhouwer als president van de Verenigde Staten., 1952; 906; 1 stuk
        - Minuut van brief aan het ministerie van Buitenlandse Zaken inzake een bijeenkomst van de ministers van Buitenlandse Zaken van de vier grote landen., 1953; 907; 1 stuk
        - Correspondentie met het ministerie van Buitenlandse Zaken inzake het Russische voorstel tot het houden van een Europese conferentie., 1954; 908; 1 omslag
        - Correspondentie met het ministerie van Buitenlandse Zaken inzake het beleid van de Nederlandse regering in de Westeuropese samenwerking., 1954; 909; 1 omslag
        - Verslagen aan het ministerie van Buitenlandse Zaken inzake de conferentie over Aziatische aangelegenheden., 1954; 910; 1 omslag
      - Landsverdediging, 4.2.10.4
        - Stukken betreffende de Zwitserse Bondsraad inzake het nemen van buitengewone maatregelen in geval van oorlog., 1939-1940; 911; 1 omslag
        - Rapporten aan het ministerie van Buitenlandse Zaken inzake de militaire situatie in Zwitserland., 1950-1953; 912; 1 omslag
        - Stukken betreffende de Nederlandse militaire inspanningen sinds 1945., 1951; 913; 1 omslag
        - Rapporten van almoezenier Th. A.J. van den Berg over zijn werkzaamheden van zijn missie naar Nederlands-Indië., 1946-1947; 914; 1 omslag
        - Stukken betreffende de sociale hulp van de Nationale Inspanning Welzijnverzorging Indië aan de militairen in Nederlands-Indië., 1947-1950; 915; 1 omslag
        - Minuut van brief aan het ministerie van Buitenlandse Zaken inzake het gerechtelijk proces als gevolg van ondeugdelijke vestingsbouw in het Gantrischgebied., 1951; 916; 1 omslag
        - Stukken betreffende wapenleveranties aan de Nederlandse staat door de Zwitserse firma Oerlikon., 1939-1945; 917; 1 omslag
        - Correspondentie met de Zwitserse regering inzake de eventuele aankoop van oorlogsschepen door de Nederlandse staat., 1946; 918; 1 omslag
        - Rapport van Mr. Cohen Stuart inzake de Zwitserse wapenexport., 1949; 919; 1 omslag
        - Minuut van brief inzake het bezoek van veldmaarschalk Montgomery aan Zwitserland., 1949; 920; 1 stuk
      - Internationale organisaties, 4.2.10.5
        - Stukken betreffende de oprichting van de Europese Gemeenschap voor de gezondheid., 1952-1953; 921; 1 omslag
        - Correspondentie met het ministerie van Buitenlandse Zaken inzake het toetreden van Indonesië tot de voedsel- en landbouworganisatie van de Verenigde Naties., 1947-1949; 922; 1 omslag
        - Stukken betreffende de aanwezigheid van de Nederlandse delegatie bij de internationale tin-conferentie in Genève., 1950-1954; 923; 1 omslag
        - Stukken betreffende de houding van Zwitserland inzake de Europese Gemeenschap voor Kolen en Staal., 1950-1952; 924; 1 omslag
        - Stukken betreffende de aanwezigheid van de Nederlandse delegatie bij de diplomatieke conferentie voor de herziening van bestaande Rode Kruisverdragen., 1949-1952; 925; 1 omslag
        - Stukken betreffende de verzorging van krijgsgevangenen in Noord-Korea door het Internationale Rode Kruis in China., 1951-1954; 926; 1 omslag
        - Stukken betreffende het Bureau International de la Paix., 1944-1949; 927; 1 omslag
        - Stukken betreffende het bureau na-oorlogse vraagstukken (UNRRA)., 1944-1946; 928; 1 omslag
        - Stukken betreffende de toetreding van Zwitserland tot het Internationaal Hof van Justitie., 1945-1954; 929; 1 omslag